臺灣高雄地方法院刑事判決　　　　　　　94年度交訴字第60號
公　訴　人　臺灣高雄地方法院檢察署檢察官
被　　　告　乙○○　男　32歲.
上列被告因公共危險等案件，茲經檢察官提起公訴（94年度偵字
第3959號），並經本院合議庭裁定由受命法官獨任進行簡式審判
程序，本院判決如下：
    主  文
乙○○服用酒類，不能安全駕駛動力交通工具而駕駛，處有期徒
刑貳月，如易科罰金，以參佰元折算壹日；因過失致人於死，處
有期徒刑伍月，如易科罰金，以參佰元折算壹日；又駕駛動力交
通工具肇事，致人傷而逃逸，處有期徒刑陸月，如易科罰金，以
參佰元折算壹日。應執行有期徒刑壹年，如易科罰金，以參佰元
折算壹日。
    事  實
一、乙○○考領有普通小型車駕駛執照，明知服用酒類不能安全
    駕駛動力交通工具，於民國94年2 月10日22時許，在高雄市
    ○○路與民生路口某店名不詳之KTV 店內，與友人飲用啤酒
    6 瓶後，因酒醉已達不能安全駕駛動力交通工具之程度，仍
    於同月11日凌晨5 時許，駕駛其向全國展有限公司承租之牌
    照號碼ZM-2549 號小客車，搭載其友人至位於高雄市○○○
    路之住處後，再駕駛該車輛沿高雄市前鎮區○○○路由北往
    南方向行駛，而於同日6 時20時分許，行經草衙二路359 號
    時，本應注意飲用酒類後其吐氣所含酒精濃度超過每公升0.
    25毫克以上者，不得駕駛動力交通工具，汽車行駛時，駕駛
    人應注意車前狀況，並隨時採取必要之安全措施，而當時係
    日間，自然光線充足，道路筆直，且依其智識、能力，並無
    不能注意之情事，竟於飲用酒類後吐氣所含酒精濃度達每公
    升0.85毫克，仍駕駛牌照號碼ZM-2549 號小客車在道路上行
    駛，又疏未注意在前方騎乘腳踏車之簡再傳，致因飲酒後控
    制力薄弱，駕駛上開車輛撞擊簡再傳後，再向前衝撞甲○○
    所有而停放在該址路旁之牌照號碼YZ-9150 號自用小客車左
    車尾，簡再傳因受撞擊而人車倒地，並受有右側血胸、左側
    大腿骨骨折等傷害，經送醫急救後，於同月12日20時4 分許
    ，因顱內出血不治死亡。乙○○駕駛動力交通工具肇事，致
    簡再傳受有前揭傷害後，竟未下車採取救護行為以及報警處
    理，即逕自駕駛上開車輛逃逸，適因甲○○聽聞汽車警報器
    聲響而外出查看，見乙○○駕駛上開車輛逃離現場，遂上前
    攔阻，乙○○竟加速逃逸，甲○○遂請友人報警後，搭乘計
    程車追趕，而於同日6 時30分，在高雄市○鎮區○○路與翠
    亨路口，將乙○○駕駛之車輛攔下，經警以酒精測試器測得
    乙○○吐氣中酒精濃度達每公升0.85毫克，而查獲上情。
二、案經簡再傳之弟丁○○訴由高雄市政府警察局前鎮分局報告
    臺灣高雄地方法院檢察署檢察官偵查起訴。
    理  由
壹、程序方面：
    按除被告所犯為死刑、無期徒刑、最輕本刑為3 年以上有期
    徒刑之罪或高等法院管轄第一審案件者外，於法院行準備程
    序進行中，被告先就被訴事實為有罪之陳述時，審判長得告
    知被告簡式審判程序之旨，並聽取當事人、代理人、辯護人
    及輔佐人之意見後，裁定進行簡式審判程序；又簡式審判程
    序之證據調查，不受刑事訴訟法第159 條第1 項、第161 條
    之2 、第161 條之3 、第163 條之1 及第164 條至第170 條
    規定之限制，刑事訴訟法第273 條之1 第1 項、第273 條之
    2 分別定有明文。被告乙○○所為係犯死刑、無期徒刑、最
    輕本刑為3 年以上有期徒刑以外之罪，其就被訴事實為有罪
    之陳述，經本院告知簡式審判程序之旨，並聽取公訴人及被
    告之意見後，合議庭裁定由受命法官獨任進行簡式審判程序
    ，依刑事訴訟法第273 條之2 之規定，證人甲○○、丁○○
    於警詢中之陳述，本院自可採為證據，先此敘明。
貳、實體方面：
一、訊據被告乙○○對於上揭犯罪事實坦承不諱，核與證人即被
    害人簡再傳之胞弟丁○○、現場目擊被告駕車逃逸之甲○○
    證述情節大致相符，並有勘察採證照片18幀、甲○○所有車
    輛損害照片1 幀，以及肇事現場圖、道路交通事故現場圖、
    高雄市政府警察局94年3 月4 日高市警鑑字第0940014453號
    鑑驗書、車籍作業系統查詢認可資料各1 份附卷可稽。
二、按人之呼氣酒精濃度每公升達0.55毫克時，平衡感與判斷力
    障礙度增高，會有精神錯亂，平衡感受損等現象，其肇事率
    為正常人之10倍，被告酒後駕車經測得其吐氣酒精濃度，已
    達每公升0.85毫克，有酒精濃度測定值1 紙在卷可參，且被
    告於查獲過程，有含糊不清及意識模糊之情事，亦有刑法第
    185 條之3 案件測試觀察紀錄表1 紙附卷可憑，足認被告確
    因酒醉而致使駕駛判斷力欠佳，已達無法正常且安全駕駛動
    力交通工具之程度，是被告上揭服用酒類不能安全駕駛動力
    交通工具而駕駛之犯行，應堪認定。
三、次按汽車駕駛人飲用酒類或其他類似物後其吐氣所含酒精濃
    度超過每公升0.25毫克或血液中酒精濃度超過0.05% 以上者
    ，不得駕車；汽車行駛時，駕駛人應注意車前狀況，並隨時
    採取必要之安全措施，道路交通安全規則第114 條第2 款、
    第94條第3 項分別定有明文，此為公眾週知之基本交通安全
    規則，被告自承曾考領普通小型車駕駛執照，對於上開規定
    應知之甚詳，駕駛車輛本應具有前揭注意義務，依當時客觀
    情形係日間自然光線、道路筆直之情況，此經證人甲○○證
    稱：於當日6 時20分許目睹被告駕車肇事逃逸等語明確，並
    有道路交通事故現場圖1 份附卷可佐，被告竟仍飲用酒類致
    其吐氣所含酒精濃度達每公升0.85毫克後，駕駛牌照號碼ZM
    -2549 號小客車在高雄市前鎮區○○○路行駛，又疏未注意
    前方之被害人簡再傳，而未採取必要之安全措施，貿然繼續
    行駛通過而肇致本件道路交通事故，被告就本件道路交通事
    故之發生，具有過失，要屬無疑。又被害人簡再傳因本件道
    路交通事故致受有右側血胸、左側大腿骨骨折等傷害，經送
    醫急救後，於94年2 月14日20時4 分許，因顱內出血不治死
    亡，業經臺灣高雄地方法院檢察署檢察官督同法醫師相驗明
    確，有相驗屍體證明書、鑑定驗斷書各1 份在卷可憑，因被
    害人自本件道路交通事故發生起，至其死亡時止之此段期間
    ，並未遭受任何外力干擾，足認被告之過失行為與被害人之
    死亡結果間，具有相當因果關係，被告過失致死之犯行，亦
    堪認定。
四、被告駕駛牌照號碼ZM-2549 號小客車，於94年2 月11日6 時
    20時分許，行經高雄市前鎮區○○○路359 號時，不慎撞擊
    騎乘腳踏車之簡再傳，致使簡再傳受有右側血胸、左側大腿
    骨骨折等傷害後，被告未下車採取救護行為以及報警處理，
    即自駕車逃逸，嗣為證人甲○○及警方於同日6 時30分，在
    高雄市○鎮區○○路與翠亨路口攔截查獲等情，則據證人甲○○於警詢及偵查中證述甚詳，被告亦供承確有肇事逃逸之
    事實，而堪認定。
五、核被告所為，係犯刑法第185 條之3 之服用酒類，不能安全
    駕駛動力交通工具而駕駛罪、第276 條第1 項之過失致死罪
    、第185 條之4 之肇事逃逸罪。又刑法第185 條之4 之駕車
    肇事逃逸罪為即成犯，肇事後駕駛人一有逃離車禍現場之行
    為，犯罪即已成立，因本件道路交通事故係發生於94年2 月
    11日6 時20分許，被告肇事後，隨即駕車駛離現場，而被害
    人則於同月12日20時4 分許，始不治死亡，已如前述，是被
    告駕車肇事逃逸時，被害人尚未死亡，是被告所犯係駕駛動
    力交通工具肇事，致人受傷而逃逸罪，而非駕駛動力交通工
    具，致人死亡而逃逸罪，附此敘明。被告酒醉駕車，因而致
    被害人死亡，依法應負前開過失致死刑事責任，依道路交通
    管理處罰條例第86條第1 項之規定，就過失致死部分，加重
    其刑。被告所犯上開3 罪間，犯意各別，構成要件互異，侵
    害之法益亦不相同而為個別獨立之行為，應予分論併罰。爰
    審酌被告酒後駕車對公眾交通安全造成相當程度危害，且因
    未遵守道路交通規則肇致本件道路交通事故，造成被害人死
    亡之無法彌補之損害，被告駕車肇事後，未為救護，逕自駕
    車逃逸，罔顧人命安全，原不宜輕罰，惟念及被告犯後坦承
    犯行，態度尚稱良好，且與被害人家屬達成和解，並賠償全
    國展有限公司及證人甲○○車子毀損之損失，有和解書3 份
    附卷可稽，堪認具有悔意等一切情狀，分別量處如主文所示
    之刑及定其應執行刑，並均諭知易科罰金之折算標準。被告
    雖請求宣告緩刑，惟本院斟酌被告前於93年間，甫因公共危
    險案件，經本院於93年9 月29日，以93年度交簡字第2490號
    判處有期徒刑拘役30日，並於94年1 月19日確定，詎被告不
    知悔改，再次酒醉駕車肇事，顯見單純刑之宣告，尚無法促
    使被告心生警惕，因認本件不宜宣告緩刑，亦此敘明。
據上論斷，應依刑事訴訟法第273 條之1 第1 項、第299 條第1
項前段，道路交通管理處罰條例第86條第1 項，刑法第185 條之
3 、第276 條第1 項、第185 條之4 、第41條第1 項前段、第2
項、第51條第5 款，罰金罰鍰提高標準條例第1 條前段、第2 條
，判決如主文。
本案經檢察官丙○○到庭執行職務。
中　　華　　民　　國　　94　　年　　7 　　月　　15　　日
                  交通法庭  法　官  高增泓
以上正本證明與原本無異。
如不服本判決，應於送達後10日內，向本院提出上訴狀。
中　　華　　民　　國　　94　　年　　7 　　月　　15　　日
                            書記官  林慧芬
附錄本案論罪科刑法條全文：
刑法第185條之3
服用毒品、麻醉藥品、酒類或其他相類之物，不能安全駕駛動力
交通工具而駕駛者，處1 年以下有期徒刑、拘役或30,000元以下
罰金。
刑法第276 條
因過失致人於死者，處2 年以下有期徒刑、拘役或2 千元以下罰
金。
從事業務之人，因業務上之過失犯前項之罪者，處5 年以下有期
徒刑或拘役，得併科3 千元以下罰金。
刑法第185 條之4
駕駛動力交通工具肇事，致人死傷而逃逸者，處6 月以上5 年以
下有期徒刑。
